【裁判字號】    97,上更(一),2
【裁判日期】    970822
【裁判案由】    妨害投票
【裁判全文】
福建高等法院金門分院刑事判決       97年度上更(一)字第2號
上  訴  人  福建連江地方法院檢察署檢察官
被      告  丁○○
            甲○○
            癸○○
            乙○○
            丙○○
            戊○○
            己○○
            辛○○
            壬○○
                      號
            庚○○
                      號
上列上訴人因被告等妨害投票案件，不服福建連江地方法院95年
度訴字第20號，中華民國95年5 月25日第一審判決（起訴案號：
福建連江地方法院檢察署95年度選偵字第10號），提起上訴，本
院判決後，經最高法院發回更審，本院判決如下：
    主  文
上訴駁回。
    理  由
一、公訴意旨略以：被告甲○○、癸○○、乙○○、丁○○、丙○○、戊○○、己○○、辛○○、壬○○、庚○○等10人以
    附表所示「實際住所」為其住所，並未依公職人員選舉罷免
    法第15條規定，在戶籍地址（或選舉區，下同）繼續居住四
    個月以上之事實，竟基於使民國95年6 月10日投票之連江縣
    第八屆南竿鄉鄉民代表暨第八屆南竿鄉村長選舉（下稱二合
    一選舉）之投票發生不正確結果之犯意，於附表所示「遷入
    日期」，向連江縣南竿鄉戶政事務所，虛報遷入戶籍地址，
    使不知情之承辦戶籍登記之公務員登載於戶籍登記簿內，並
    誤認甲○○、癸○○、乙○○、丁○○、丙○○、戊○○、
    己○○、辛○○、壬○○、庚○○等10人為符合在該戶籍地
    址繼續居住4個月以上，且於投票日前20日（95年5月20日前
    ）已登入戶籍資料之合法選舉人，而據以編入選舉人名冊，
    並於95年5 月26日公告確定，使甲○○、癸○○、乙○○、
    丁○○、丙○○、戊○○、己○○、辛○○、壬○○、庚○○等10人虛偽取得該次『二合一選舉』之投票權，進而於95
    年6 月10日當天前往彼等戶籍所在地之投票所投票，以上述
    非法方法，使『二合一選舉』之投票總數及投票得票率等結
    果發生不正確之結果。嗣開票結果顯示，南竿鄉鄉民代表選
    舉部分：候選人莊順福獲得94票，候選人曹爾章獲得335 票
    （當選），候選人楊清宇獲得211 票（當選），候選人李忠
    堅獲得242票（當選），候選人林淑華獲得101票，候選人林
    明揚獲得344票（當選），候選人曹丞君獲得218票（婦女保
    障名額，當選），候選人陳依淡獲得205 票，候選人陳錦泰
    獲得274票（當選），候選人陳志華獲得269票（當選），候
    選人楊水英獲得204 票，候選人陳則明獲得52票，候選人林
    樹清獲得114 票，候選人陳鶯梅獲得45票，無效票33票，投
    票率60％。南竿鄉村長選舉部分：津沙村候選人李祥義獲得
    72票，候選人李木菁獲得121票（當選），無效票1票，投票
    率55%。復興村候選人曹楷智獲得174票，候選人曹常永獲得
    226票（當選），無效票10票，投票率61%。福澳村候選人陳
    泰英獲得163票，候選人林爾平獲得165票（當選），無效票
    11票，投票率53%，因認被告等均涉有刑法第146條妨害投票
    正確罪嫌等語。
二、按被告未經審判證明有罪確定前，推定其為無罪；犯罪事實
    應依證據認定之，無證據不得認定犯罪事實；又不能證明被
    告犯罪或其行為不罰者，應諭知無罪之判決，刑事訴訟法第
    154條、第301條第1 項分別定有明文。次按認定不利於被告
    之事實，須依積極證據，茍積極之證據本身存有瑕疵而不足
    為不利於被告事實之認定，即應為有利於被告之認定，更不
    必有何有利之證據，而此用以證明犯罪事實之證據，猶須於
    通常一般人均不至於有所懷疑，堪予確信其已臻真實者，始
    得據以為有罪之認定，倘其證明尚未達到此一程度，而有合
    理性之懷疑存在，致使無從為有罪之確信時，即應為無罪之
    判決，此有最高法院82年度臺上字第163 號判決、76年度臺
    上字第4986號、30年度上字第816 號等判例意旨可資參照，
    而依法治國家之刑事訴訟原則，檢察官除提起公訴外，尚須
    維持公訴，負有說服責任，其舉證責任之目的，係在充分證
    明被告確有如公訴所指之犯罪事實，從而其舉證責任應存在
    於刑事訴訟程序之全程，且於舉證不足以使法院產生有罪之
    確信時，為終局之舉證責任未盡，是故，於公訴程序中用以
    證明犯罪事實證據之蒐集、提出、及說服等責任在於檢察官
    ，刑事訴訟法第161條第1項規定檢察官就被告犯罪事實，應
    負舉證責任，並指出證明之方法，即明示斯旨，至於修正前
    刑事訴訟法第163條第1項及修正後刑事訴訟法第163條第2項
    關於法院調查證據之規定，乃指法院應於訴訟當事人舉證之
    範圍內，依職權或聲請，循刑事訴訟法第164 條以下關於證
    據調查之程序及方法而為調查，以將檢察官及其他當事人之
    舉證轉換為法院之證據認知，究明證據之證據能力與證明力
    ，最高法院91年臺上字第4091號判決謂：「當事人固得聲請
    法院調查證據，而法院為發見真實，亦得依職權調查證據，
    僅於維護公平正義或對被告之利益有重大關係之事項，始應
    依職權調查之，修正刑事訴訟法第163 條第1、2項定有明文
    。故法院於當事人主導之證據調查完畢後，認為事實未臻明
    白，而卷內復有其他足認為有助於發現真實又足以影響判決
    結果之證據存在，且有調查之可能者，固得依職權調查證據
    ，但並無蒐集證據之義務；蒐集證據乃職司追訴犯罪之檢察
    官之職責，事實審法院調查證據之範圍仍以案內存在之證據
    為限。」暨92年臺上字第128號判例謂：「刑事訴訟法第161
    條已於91年2月8日修正公布，修正後同條第1 項規定：檢察
    官就被告犯罪事實，應負舉證責任，並指出證明之方法。因
    此，檢察官對於起訴之犯罪事實，應負提出證據及說服之實
    質舉證責任。倘其所提出之證據，不足為被告有罪之積極證
    明，或其闡明之證明方法，無從說服法官以形成被告有罪之
    心證，基於無罪推定之原則，自應為被告無罪判決之諭知。
    」洵屬的論，可供參考。
三、次按，行為後法律有變更，應依刑法第2條第1項從舊從輕原
    則予以比較適用者，以新舊法均有處罰之規定時，始有其適
    用。修正前刑法第146條第1項規定：「以詐術或其他非法之
    方法，使投票發生不正確之結果或變造投票之結果者，處五
    年以下有期徒刑」，所謂「其他非法之方法」，即指除詐術
    外，其他一切非法律所允許之方法均屬之，並不以構成刑事
    法上犯罪之非法行為為限。嗣96年1月24日修正增列第2項：
    「意圖使特定候選人當選，以虛偽遷徙戶籍取得投票權而為
    投票者，亦同」，其立法理由係以：「為使『其他非法之方
    法』之不確定法律概念明確化，且考量台灣地區選舉文化之
    特性（地域性、宗族性），以及現未實際居住於戶籍地者有
    數百萬人，其因就業、就學、服兵役未實際居住於戶籍地，
    或為子女學區、農保、都會區（或特定地區）福利給付優渥
    ，保席次或其他因素而遷籍於未實際居住地，其原因不一，
    然此與意圖支持特定候選人當選，進而遷徙戶籍之情形不同
    ，並非所有籍在人不在參與投票均須以刑罰相繩，是以第 2
    項以意圖使特定候選人當選虛偽遷徙戶籍投票者，為處罰之
    對象」。則依上開修正增列第2 項規定觀之，修正前之所謂
    ：「其他非法之方法」，固包括行為人係以不實遷入戶籍之
    方式，致未實際居住於選舉區取得投票權而投票者，但與上
    開修正後規定同，均應以行為人在主觀上有「為使某特定候
    選人當選之意圖」為限，非謂凡以不實遷入戶籍之方式，致
    未實際居住於選舉區取得投票權而投票者，即該當修正前刑
    法第146條第1項之構成要件，故就該修正增訂之規定而言，
    修正前規定並未較有利於被告，依刑法第2條第1項從舊從輕
    原則比較結果，本案關於被告行為是否該當於刑法第146 條
    罪名之判斷，應以較有利於被告之修正後刑法第146 條為據
    。準此，行為人縱未在選舉區繼續居住達四個月，而虛報遷
    入戶籍取得選舉權，倘其主觀上不具意圖支持某特定候選人
    ，而使投票發生不正確結果之犯意，仍無從依修正後刑法第
    146條相繩。
四、訊據被告丁○○堅決否認有何犯行，辯稱：伊為自願役軍官
    ，於94年6 月間在馬祖財務組服役，因大部分時間都在駐地
    ，所以居住在戶籍地之時間不多，遷戶籍之目的係為節省往
    來馬祖、臺灣間之交通費，並非為了投票才將戶籍遷到馬祖
    等語。被告甲○○於原審審理時，被告癸○○、乙○○、丁○○、丙○○、戊○○、己○○、辛○○、壬○○、庚○○
    等於本院更審前之審理時，亦皆堅詞否認有何犯行，被告甲○○、癸○○、乙○○等均辯稱：渠等為自願役軍官，因服
    役單位無門牌號碼，無法設籍，因此將戶籍設於單位長官唐
    輝位在連江縣南竿鄉福沃村104 號住處內，藉以節省往來馬
    祖、臺灣之交通費，並非為投票而將戶籍遷到馬祖等語。被
    告丙○○辯稱：伊為馬祖本地人，父母均住在馬祖，伊雖自
    64年間起即居住在台北縣市，但時常返鄉探望父母，伊為節
    省往來馬祖、臺灣間之交通費，始將戶籍遷回來，非為投票
    等語。被告戊○○、己○○、辛○○、壬○○、庚○○等咸
    辯稱：渠等時常往來臺灣與馬祖之間，只有回馬祖時才住在
    戶籍地，遷戶籍之目的係為節省往來馬祖、臺灣間之交通費
    ，並方便透過小三通進出大陸地區等語。公訴人認被告等涉
    有上開犯行，無非以被告等之供述、戶籍謄本、進出馬祖紀
    錄表及「連江縣第八屆鄉民代表暨村長選舉」選舉人名冊等
    為其主要論據。
五、經查：
（一）被告丁○○部分：
      被告丁○○於附表所載之遷入日期將戶籍從附表所載之遷
      出地址遷入附表所載之遷入地址，並因該戶籍遷入登記而
      取得連江縣南竿鄉復興村選舉區之投票權，且於投票日前
      往投票等情，有被告丁○○之戶籍謄本（前揭偵卷第35頁
      ）、選舉人名冊（前揭偵卷第43頁）在卷可稽。又依卷附
      戶口卡片副頁（前揭偵卷第50頁）所載，員警曾於94年10
      月25日前往查訪均未遇到被告丁○○，被告丁○○亦不諱
      並未實際居住於戶籍地四個月以上。惟被告丁○○自94年
      8月間起至95年5月間止，共計返回臺灣十次，有被告丁○○進出馬祖紀錄表在卷可憑（前揭偵卷第155至156頁），
      被告丁○○往返馬祖、臺灣間之次數頻繁，顯逾為本次投
      票而虛設戶籍之所需，其各次往返台灣與馬祖間之交通費
      ，依離島地區居民航空票價補貼辦法，尚得享有優待，參
      以其當時服務於國軍馬祖財務組之事實，堪認其與馬祖地
      區間具有工作及福利給付等社會事務之正當關聯。矧公訴
      人迄未指明被告丁○○乃基於使何一候選人當選之意圖而
      遷徙戶籍，或遭何一候選人或支持者之動員而設籍投票，
      並舉證證明之。從而其否認係為支持特定候選人或取得選
      舉權而遷徙戶籍，辯稱係為節省往來馬祖、臺灣間之交通
      費，才將戶籍設於馬祖之戶籍地等語，應可採信，則其本
      於選舉權參與系爭選舉之投票，當屬公民權利之正當行使
      。
（二）被告甲○○、癸○○、乙○○部分：
      被告甲○○、癸○○、乙○○等人於附表所載之遷入日期
      將戶籍從附表所載之遷出地址遷入附表所載之遷入地址，
      並因該戶籍遷入登記而取得連江縣南竿鄉福沃村選舉區之
      投票權，且於投票日前往投票等情，有被告甲○○等三人
      之戶籍謄本（前揭偵卷第32至34頁）、選舉人名冊（前揭
      偵卷第42頁）在卷可稽。又依卷附之戶口卡片副頁（前揭
      偵卷第48頁）所載，員警曾於95年5月6日、同年5 月21日
      及同年6月4日前往戶籍地查訪未遇，經詢問該戶戶長張依
      妹得知被告甲○○、癸○○、乙○○等為現役軍人，住在
      仁愛村之海軍營區等情，是以被告甲○○等三人並未實際
      居住於戶籍地四個月以上無訛。惟被告甲○○、癸○○、
      乙○○等設籍地即連江縣南竿鄉福沃村104 號，該戶戶長
      為唐輝之母張依妹，有連江縣南竿鄉福沃村104 號全戶戶
      籍謄本存卷可按（原審卷第46至49頁），可見被告甲○○
      、癸○○、乙○○設籍上址，應與唐輝有關，渠等三人平
      均每月均休假並返回臺灣一次，有渠等進出馬祖紀錄表（
      前揭偵卷第97至98頁）及休假紀錄卡（原審卷第40至45頁
      ）附卷可考，足見渠等頻繁往返馬祖、臺灣間，已逾為本
      次投票而虛設戶籍之所需，其各次往返台灣與馬祖間之交
      通費，尚得依離島地區居民航空票價補貼辦法享有優待，
      ，俱徵渠等與馬祖地區間具有工作及福利給付等社會事務
      之正當關聯。況且公訴人迄未指明被告甲○○、癸○○、
      乙○○等究係基於使何一候選人當選之意圖而遷徙戶籍，
      或遭何一候選人或支持者之動員而設籍投票，並舉證證明
      之。則渠等本於遷徙自由之權利設籍於馬祖地區，及行使
      選舉權前往投票，即難謂非公民正當權利之正當行使，被
      告三人所辯，堪予採信。
（三）被告丙○○部分：
      被告丙○○於附表所載之遷入日期將戶籍從附表所載之遷
      出地址遷入附表所載之遷入地址，並因該戶籍遷入登記而
      取得連江縣南竿鄉復興村選舉區之投票權，且於投票日前
      往投票等情，固有被告丙○○之戶籍謄本（前揭偵卷第36
      頁）、選舉人名冊（前揭偵卷第44頁）附卷足稽。被告丙○○復不諱其未實際居住在戶籍地，核與卷附戶口卡片副
      頁（前揭偵卷第52頁）所載員警曾於94年11月12日、同年
      12月22日及95年1 月15日前往戶籍地查訪未遇之情相符。
      然而被告丙○○自94年8月1日起至95年6 月12日止間，進
      出馬祖地區四次、停留16天，有進出馬祖紀錄表在卷可按
      （前揭偵卷第55頁），已逾為本次投票而虛設戶籍之所需
      ，而其各次往返台灣與馬祖間之交通費，尚得依離島地區
      居民航空票價補貼辦法享有優待。又被告丙○○之母林水
      英亦設籍於連江縣南竿鄉復興村123之2號內，有全戶戶籍
      謄本在卷可稽（原審卷第146 頁），顯見被告丙○○與馬
      祖地區具有親誼及福利給付等社會事務之正當關聯。抑且
      公訴人並未指明被告丙○○究基於使何一候選人當選之意
      圖而遷徙戶籍，或遭何一候選人或支持者之動員而設籍投
      票，並舉證證明之，殊難僅以其前後停留於馬祖地區之日
      數，臆測或推斷其有何使特定候選人當選而遷徙戶籍之意
      圖，或有何妨害投票正確結果之故意。從而被告丙○○辯
      稱係因探望父母，為節省往來馬祖、臺灣之交通費，才將
      戶籍設於馬祖之戶籍地等語，應屬可採。
（四）被告戊○○、己○○、辛○○、壬○○、庚○○部分：
      被告戊○○、己○○、辛○○、壬○○、庚○○等於附表
      所載之遷入日期將戶籍從附表所載之遷出地址遷入附表所
      載之遷入地址，並因該戶籍遷入登記而取得連江縣南竿鄉
      津沙村選舉區之投票權，且於投票日前往投票等情，有被
      告戊○○等五人之戶籍謄本（前揭偵卷第37至41頁）、選
      舉人名冊（前揭偵卷第45至46頁）存卷可憑；渠等自戶籍
      遷入後並未實際居住於戶籍地四個月以上之事實，為渠等
      所是認，核與卷附戶口卡片副頁（前揭偵卷第54頁）所載
      ，員警曾於95年2月17日、同年3月16日及4 月15日前往查
      訪未遇之情無何扞格。惟據卷內進出馬祖紀錄表（前揭偵
      卷第56至60頁），自94年8月1日起至95年6 月12日止間，
      被告戊○○進出馬祖地區三次、停留8 天；被告己○○進
      出五次、停留21天；被告辛○○進出四次、停留25天；被
      告壬○○進出五次、停留17天；被告庚○○進出五次、停
      留21天，已逾為本次投票而虛設戶籍之所需，渠等各次往
      返台灣與馬祖間之交通費，尚得依離島地區居民航空票價
      補貼辦法享有優待。此外，被告庚○○並為連江縣南竿鄉
      珠螺村44號房屋之共有人，有連江縣稅捐稽徵處房屋稅籍
      證明書存卷可按（本院選上訴卷第74頁），足徵被告戊○○、己○○、辛○○、壬○○、庚○○等與馬祖地區間，
      有產權及福利給付等社會事務之正當關聯。又公訴人並未
      指明被告戊○○、己○○、辛○○、壬○○、庚○○等各
      係基於使何一候選人當選之意圖而遷徙戶籍，或遭何一候
      選人或支持者之動員而設籍投票，並舉證以供調查，要難
      僅以渠等停留於馬祖地區之日數，臆測或推斷渠等有何使
      特定候選人當選而遷徙戶籍之意圖，或有何妨害投票正確
      結果之故意。從而渠等否認係為支持特定候選人或取得選
      舉權而遷徙戶籍，應可採信，則渠等本於選舉權參與系爭
      選舉之投票，應屬公民權利之正當行使。
六、公訴意旨雖未對被告等所為，求依刑法第214 條使公務員登
    載不實罪論處，惟起訴書犯罪事實欄中敘及被告等「虛報遷
    入戶籍地址，使不知情之承辦戶籍登記之公務員登載於戶籍
    登記簿內」，似認被告等非無涉犯刑法第214 條罪名之嫌。
    第查：刑法第214 條所謂使公務員登載不實罪，須一經他人
    聲明或申報，公務員即有登載之義務，並依其所為之聲明或
    申報予以登載，而其登載之內容又屬不實之事項，始該當之
    ；若所為聲明或申報，公務員尚須為實質之審查以判斷其真
    實與否，始得為一定之記載者，即非本罪所稱之使公務員登
    載不實，自不成立刑法第214 條使公務員登載不實罪，業經
    最高法院73年度臺上字第1710號判例闡釋甚明。此外，戶籍
    法第25條、54條、56條等規定戶籍登記事項自始不存在或自
    始無效時，應為撤銷之登記，故意為不實之申請者，由戶政
    事務所處罰之； 次依戶籍法第47條第3項、第4項、第5項、
    同法施行細則第13條第1 項第9款、第2項、第15條等規定，
    戶籍遷徙登記之申請，應於事件發生或確定後30日內為之，
    申請人應於申請時提出證明遷徙事實之文件，由戶政機關查
    驗核實後為之。足徵戶籍法所謂之遷出及遷入登記，並非僅
    指戶籍上之異動而已，實應包括居住處所遷移之事實行為在
    內，故如僅將戶籍遷出或遷入，而實際居住所未隨之遷移，
    本質上即屬不實，行政機關除可依上開規定科以行政罰鍰外
    ，並得以其實際上無遷徙之事實，而逕行撤銷其遷入登記。
    準此，戶籍遷徙登記，該管公務員顯有查核之義務，縱為不
    實之戶籍遷入，亦不能以刑法第214條相繩，最高法院91 年
    11月26日91年度第17次刑事庭會議決議及92年度臺上字第11
    30號判決亦宣示相同意旨，可供參考。從而，縱有將戶籍遷
    入，但實際居住所未隨之遷移之情形發生，倘行為人無使特
    定候選人當選而遷徙戶籍之意圖及行為，非僅不構成刑法第
    146條妨害投票罪，亦不得以刑法第214條罪名論處；惟尚非
    不得由行政主管機關對於行為人另為適當之行政處分或科以
    行政罰，附此敘明。
七、綜上，公訴人所舉事證，尚不足以使本院形成被告丁○○、
    甲○○、癸○○、乙○○、丙○○、戊○○、己○○、辛○○、壬○○、庚○○等犯有如公訴意旨所列罪嫌之確切心證
    ，復查無其他積極證據，足資證明上開被告等有何犯行，自
    應為無罪之諭知，以昭審慎。原審以依現存之證據資料，不
    能證明上開被告等確有公訴人所起訴之犯行，判決上開被告
    等無罪，洵無不合。公訴人猶執陳詞，提起上訴，請求撤銷
    改判有罪，非有理由，其上訴應予駁回。
八、被告甲○○、癸○○、乙○○、丁○○、丙○○、戊○○、
    己○○、辛○○、壬○○、庚○○等經合法傳喚，均無正當
    之理由不到庭，爰不待渠等陳述，逕行判決。
據上論結，應依刑事訴訟法第368條、第371條，判決如主文。
本案經檢察官李叔芬到庭執行職務。
中    華    民    國    97    年    8     月    22    日
                  刑事庭審判長法  官  林勤純
                              法  官  朱光仁
                              法  官  蔡新毅
以上正本證明與原本無異。
檢察官如不服本判決，應於收受送達後十日內向本院提出上訴書
狀，其未敘述上訴之理由者並得於提起上訴後十日內向本院補提
理由書（均須按他造當事人之人數附繕本）。
                              書記官  李麗鳳
中    華    民    國    97    年    8     月    22    日
※附表
┌───┬────────┬────┬───────┬───┐
│姓名  │實際住所        │遷入日期│戶籍地址      │選舉人│
│      │                │        │              │名冊  │
├───┼────────┼────┼───────┼───┤
│丁○○│連江縣南竿鄉介壽│94 10 18│連江縣南竿鄉復│第2投 │
│      │村駐地          │        │興村154號     │票所第│
│      │                │        │              │37頁  │
├───┼────────┼────┼───────┼───┤
│甲○○│連江縣南竿鄉仁愛│94 12 05│連江縣南竿鄉福│第2投 │
│      │村駐地          │        │沃村104號     │票所第│
│      │                │        │              │88頁  │
├───┼────────┼────┼───────┼───┤
│癸○○│連江縣南竿鄉仁愛│94 12 05│連江縣南竿鄉福│第2投 │
│      │村駐地          │        │沃村104號     │票所第│
│      │                │        │              │88頁  │
├───┼────────┼────┼───────┼───┤
│乙○○│連江縣南竿鄉仁愛│95 01 04│連江縣南竿鄉福│第2投 │
│      │村駐地          │        │沃村104號     │票所第│
│      │                │        │              │88頁  │
├───┼────────┼────┼───────┼───┤
│丙○○│台北市北投區福興│94 10 31│連江縣南竿鄉復│第2投 │
│      │里致遠1路2段57巷│        │興村123之2號號│票所第│
│      │6號5樓          │        │              │30頁  │
├───┼────────┼────┼───────┼───┤
│戊○○│桃園縣八德市大和│94 11 04│連江縣南竿鄉津│第3投 │
│      │里13鄰介壽路2段 │        │沙村146號     │票所第│
│      │190 巷1弄2衖29號│        │              │71頁  │
├───┼────────┼────┼───────┼───┤
│己○○│台北縣新店市中山│94 11 04│連江縣南竿鄉津│第3投 │
│      │里10鄰溪園路28 5│        │沙村146號     │票所第│
│      │號10樓          │        │              │71頁  │
├───┼────────┼────┼───────┼───┤
│辛○○│高雄市左營區屏山│94 11 04│連江縣南竿鄉津│第3投 │
│      │里7鄰營大路740巷│        │沙村146號     │票所第│
│      │34 弄28號       │        │              │71頁  │
├───┼────────┼────┼───────┼───┤
│壬○○│桃園縣八德市大昌│94 11 04│連江縣南竿鄉津│第3投 │
│      │里10鄰介壽路2段 │        │沙村144號     │票所第│
│      │364 巷61弄11號  │        │              │69頁  │
├───┼────────┼────┼───────┼───┤
│庚○○│桃園縣八德市大昌│94 11 04│連江縣南竿鄉津│第3投 │
│      │里10鄰介壽路2段 │        │沙村144號     │票所第│
│      │364 巷61弄11號  │        │              │69頁  │
└───┴────────┴────┴───────┴───┘


司法院資訊處製作；財團法人民間司法改革基金會備份。
